臺灣苗栗地方法院民事簡易判決　　　　 96年度苗簡字第314號
原　　　告　甲○○
被　　　告　乙○○
　　　　　　　　　　　（現在押於臺灣苗栗看守所）
上列當事人間請求侵權行為損害賠償事件，本院於民國96年7 月
13 日 言詞辯論終結，判決如下：
    主  文
被告應給付原告新臺幣貳拾萬元，及自民國九十四年九月十五日
起至清償日止，按年息百分之五計算之利息。
訴訟費用新臺幣貳仟壹佰元由被告負擔。
本判決得假執行。
    事實及理由
一、原告起訴主張：被告自民國94年9月初某日某時，在不明處
    所，基於幫助他人詐欺之故意，將其所有之中華郵政股份有
    限公司苗栗文山郵局儲金帳戶（帳號：00000000000000號，
    以下簡稱系爭帳戶）存摺、印鑑等物，交付予真實姓名、年
    籍不詳，綽號「小茹」之詐欺犯罪集團成員使用，而幫助該
    詐欺犯罪集團以電話詐術之方法，使被害人陷於錯誤將財物
    匯入系爭帳戶，而詐取被害人之財物。原告於94年9 月間遭
    上開詐騙集團成員以通知中獎等詐詞，致陷於錯誤而按其指
    示，先後於94年9 月5 日及同年月14日，分別2 次各匯款新
    台幣（下同）10萬元至被告所有之系爭帳戶，致原告共計受
    有20萬元之損失。嗣因原告查悉受騙，報警循線查獲被告之
    上開犯行，而被告前開幫助詐欺取財犯行，亦經本院以95年
    度易字第592 號刑事判決判處有期徒刑4 月，如易科罰金，
    以900 元折算1 日罪刑確定。為此依共同侵權行為之法律關
    係，請求被告賠償損害等語，並聲明：如主文第1 項所示。
二、被告則以：伊僅把戶頭借給朋友使用，無幫助詐欺之犯意等
    語置辯，並聲明：原告之訴駁回。
三、原告主張之前開事實，業據提出被告所不爭執之本院95年度
    易字第592 號刑事宣示判決筆錄及國內郵政匯款執據2 紙為
    證，參以被告於本院95年度易字第592 號詐欺案件審理中，
    對於上開犯罪事實亦為認罪之陳述，已據本院依職權調取前
    揭刑事卷宗查閱無訛，堪信為真實。被告空言辯稱伊僅把戶
    頭借給朋友使用，無幫助詐欺之犯意云云，自無足採。
四、按因故意或過失，不法侵害他人權利者，負損害賠償責任，
    ；又數人共同不法侵害他人權利者，連帶負損害賠償責任。
    不能知其中孰為加害人者，亦同，民法184 條第1 項前段、
    第185 條第1 項分別定有明文。次按連帶債務之債權人，得
    對於債務人中之一人或數人或其全體，同時或先後請求全部
    或一部之給付，民法第273 條第1 項亦著有明文。本件被告
    基於幫助他人詐欺之故意，將其所有之系爭帳戶存摺、印鑑
    等物，交付予詐欺犯罪集團成員使用，而幫助該詐欺犯罪集
    團以電話詐術之方法，使原告陷於錯誤將金錢匯入系爭帳戶
    ，而詐取原告之財物，已如前述，自屬共同侵權行為。而原
    告果因之陷於錯誤而連續2 次分別匯款各10萬元至被告所有
    之系爭帳戶，致受有20萬元之損失，其因果關係亦至為明確
    。則依上開規定，被告自應就原告所受損害，連帶負損害賠
    償責任。
五、從而，原告依共同侵權行為之法律關係，請求被告賠償所受
    損害20萬元，及自94年9 月15日起至清償日止，按年息百分
    之5 計算之利息，為有理由，應予准許。
六、本件係所命給付之金額未逾500,000 元之判決，應依民事訴
    訟法第389 條第1 項第5 款規定，依職權宣告假執行。
七、訴訟費用負擔之依據：民事訴訟法第78條。
中　　華　　民　　國　　96　　年　　7 　　月　　27　　日
                  苗栗簡易庭法　官　王萬金
以上正本係照原本作成。
如對本判決上訴，須於判決送達後20日內向本院提出上訴狀。
                            書記官　劉碧雯
中　　華　　民　　國　　96　　年　　7 　　月　　27　　日
